臺灣新北地方法院三重簡易庭小額民事判決
111年度重小字第3750號
原      告  楊展鵬
訴訟代理人  楊啟綿
被      告  陳星澔

上列當事人間請求侵權行為損害賠償事件，於民國111年10月31
日言詞辯論終結，本院判決如下：
    主  文
被告應給付原告新臺幣肆萬柒仟捌佰肆拾玖元，及自民國一百一
十一年九月十七日起至清償日止，按年息百分之五計算之利息。
原告其餘之訴駁回。
訴訟費用新臺幣壹仟元由被告負擔新臺幣柒佰貳拾肆元，餘由原
告負擔。
本判決原告勝訴部分得假執行。
    理由要領
一、本件就原告所有（靠行）車號000-0000號營業小客車（下稱
    系爭車輛）所受損害，得請求被告賠償之項目及金額，分別
    審酌如下：
（一）修復費用新臺幣（下同）54,974元部分：按物被毀損時，
      被害人除得依民法第196條請求賠償外，並不排除民法第2
      13條至第215條之適用。而依民法第196條請求賠償物被毀
      損所減少之價額，得以修復費用為估定之標準，但以必要
      者為限（例如︰修理材料以新品換舊品，應予折舊）〔最高
      法院77年度第9次民事庭會議決議(1)意旨參照〕。本件原
      告所有系爭車輛之修復係以新材料更換受損之舊材料，則
      以修復費作為損害賠償依據時，自應將材料費折舊部分予
      以扣除。查系爭車輛係於民國103年12月出廠使用，有車
      籍資料在卷可佐，至111年7月4日受損時，已使用逾4年，
      其受損後支出修復費用54,974元（含工資34,700元、材料
      費20,274元），另有修車估價單在卷可佐。本院依行政院
      所頒「固定資產耐用年數表」及「固定資產折舊率表」之
      規定，可知運輸業用客車、貨車之耐用年數為4年，按定
      率遞減法每年折舊千分之438，依其最後一年之折舊額，
      加歷年折舊累積額，總和不得超過該資產成本原額之10分
      之9之計算方法，因系爭車輛之折舊年數已逾4年，則其修
      復材料費扣除折舊後之餘額為10分之1即2,027元（元以下
      四捨五入，下同）；至於工資，被告應全額賠償，合計被
      告應賠償原告之修復費用共36,727元（計算式：34,700元
      ＋2,027元＝36,727元）。
（二）營業損失31,500元部分：原告主張系爭車輛受損之修車期
      間3日，無法營業，以每日營業收入1,486元計算，受有營
      業損失4,458元等情，與臺北市計程車客運商業同業公會1
      09年8月7日北市計客字第109362號函核定金額相符，原告
      自得請求被告賠償3天營業損失4,458元（計算式：1,486
      元×3天＝4,458元）。
（三）代步租車費6,664元部分：業據原告提出格上租車出具之
      電子發票為證，則原告據以請求被告賠償，核屬有據。
（四）以上合計，被告應賠償原告之金額共計47,849元（計算式
      ：36,727元＋4,458元＋6,664元＝47,849元）。
二、從而，原告依侵權行為之法律關係，請求被告給付如主文所
    示之金額，及自起訴狀繕本送達翌日即111年9月17日起至清
    償日止，按年息5%計算之法定遲延利息，為有理由，應予准
    許；逾此部分之請求，為無理由，應予駁回。
三、本件原告勝訴部分，係依小額程序所為被告敗訴之判決，爰
    依職權宣告假執行。另本件訴訟費用為1,000元，併依職權
    確定由被告負擔724元，餘由原告負擔。
中　　華　　民　　國　　111 　年　　10　　月　　31　　日
                       法　官　趙義德
以上為正本係照原本作成。
如不服本判決，應於送達後20日內，向本院提出上訴狀，並表明
上訴理由（上訴理由應表明一、原判決所違背之法令及具體內容
。二、依訴訟資料可認為原判決有違背法令之具體事實。）如於
本判決宣示後送達前提起上訴者，應於判決送達後20日內補提上
訴理由書（須附繕本），如未於上訴後20日內補提合法上訴理由
書，法院得逕以裁定駁回上訴。如委任律師提起上訴者，應一併
繳納上訴審裁判費。
中　　華　　民　　國　　111 　年　　11　　月　　1 　　日
                       書記官　張裕昌